最高法院刑事判決                                  八十八年度台非字第二四號
    上訴人  最高法院檢察署檢察總長
    被  告  甲○○
右上訴人因被告違反懲治走私條例案件，對於台灣高雄地方法院中華民國八十六年十
一月十一日第一審確定判決（八十六年度訴字第三一一一號，起訴案號：台灣高雄地
方法院檢察署八十六年度偵字第二一四三一號），認為違法，提起非常上訴，本院判
決如左：
    主  文
原判決關於違背法令部分撤銷。
    理  由
非常上訴理由稱：「按判決不適用法則或適用不當者，為違背法令，刑事訴訟法第三
百七十八條定有明文。本件原判決認定被告甲○○於八十六年七月十八日，明知其持
有之瓦斯槍等物屬管制物品，竟仍夾藏於歸國行李底層內私運入台。依此事實，則被
告所為不僅構成懲治走私條例第二條第一項之私運管制物品進口罪，應同時觸犯槍砲
彈藥刀械管制條例第八條第一項之未經許可運輸瓦斯槍罪，二者屬一行為觸犯數罪名
之想像競合犯，應從一重處斷。詎原審就其未經許可運輸瓦斯槍罪疏而未論，僅論以
未經許可持有瓦斯槍罪，與私運管制物品進口罪為想像競合犯，顯有判決適用法則不
當之違法。案經確定，爰依刑事訴訟法第四百四十一條、第四百四十三條提起非常上
訴，以資救濟。」等語。
本院按判決不適用法則或適用不當者，為違背法令，刑事訴訟法第三百七十八條定有
明文。本件原確定判決認定：被告甲○○於民國八十六年七、八月間，未經許可即將
所持屬管制進口物品，且可發射子彈具殺傷力之瓦斯空氣槍一支及其配彈鉛彈四顆，
自美國長濱碼頭私運來台，經警會同關稅局人員在高雄港進口倉當場查獲等情。依上
開確定事實，被告係以一私運行為，觸犯懲治走私條例第二條第一項之私運管制物品
進口罪及八十六年十一月二十四日條正前之槍彈藥刀械管制條例第八條第一項未經
許可運輸瓦斯槍罪、第十一條第一項未經許可運輸子彈罪（八十六年十一月二十四日
修正公布之同條例第八條第一項未經許可運輸瓦斯槍罪及第十二條第一項未經許可運
輸子彈罪，其法定刑均較修正前者為重，依刑法第二條第一項但書規定，應適用較有
利於被告之舊法論罪），為想像競合犯，依刑法第五十五條應從一重之私運管制物品
進口罪處斷。乃原判決認被告係以一行為觸犯懲治走私條例第二條第一項私運管制物
品進口罪及修正前槍砲彈藥刀械管制條例第八條第三項未經許可無故持有瓦斯槍罪，
從一重之前罪處斷，就運輸瓦斯槍部分，顯屬適用法則不當；就運輸該瓦斯槍之配彈
部分亦有不適用法則之違背法令。案經確定，非常上訴意旨執以指摘（漏載未經許可
運輸子彈罪），洵有理由。因原判決尚非不利於被告，應由本院將原判決關於違背法
令部分撤銷，以資糾正。
據上論結，應依刑事訴訟法第四百四十七條第一項第一款前段，判決如主文。
中      華      民      國    八十八    年      一      月     十五     日
                              最高法院刑事第一庭
                                  審判長法官  施  文  仁
                                        法官  陳  炳  煌
                                        法官  張  淳  淙
                                        法官  林  錦  芳
                                        法官  蔡  清  遊
      右正本證明與原本無異
                                              書  記  官
中      華      民      國    八十八    年      一      月     二十     日
